【裁判字號】    98,上訴,4807
【裁判日期】    990615
【裁判案由】    毒品危害防制條例等
【裁判全文】
臺灣高等法院刑事判決                98年度上訴字第4807號
上  訴  人  臺灣士林地方法院檢察署檢察官
上  訴  人
即  被  告  丙○○
選任辯護人  張獻村律師
被      告  乙○○
選任辯護人  彭若晴律師
            鄭懷君律師
上列上訴人因被告違反毒品危害防制條例案件，不服臺灣士林地
方法院96年度訴字第683號、第979號，中華民國98年6月6日第一
審判決（起訴案號：臺灣士林地方法院檢察署95年度偵字第1352
8 號、96年度偵字第1049號、第3910號、第3911號，追加起訴案
號：96年度偵字第1760號），提起上訴，本院判決如下：
    主  文
上訴駁回。
    事  實
一、丙○○明知安非他命係毒品危害防制條例公告之第二級毒品
    ，不得販賣，竟意圖營利，基於販賣第二級毒品安非他命之
    犯意，先自不詳管道販入取得第二級毒品安非他命後，利用
    0000000000號行動電話作為聯絡工具，於96年2月27日16時1
    分許後之某時，董展昀持0000000000行動電話撥打給持有行
    動電話0000000000之丙○○，約定以新臺幣（下同）10,000
    元之價格，販售第二級毒品安非他命約3公克給董展昀，再
    於淡水某路邊，將毒品交付予董展昀。又於96年3月12日凌
    晨0時26分後之某時，董展昀持上開行動電話撥打給持有行
    動電話0000000000之丙○○，約定以3,000元之價格，販售
    第二級毒品安非他命約1公克給董展昀，並在臺北縣淡水鎮
    ○○街20巷10之2號3樓董展昀住處樓下，將上開第二級毒品
    安非他命交付予董展昀。嗣為警於96年3月22日在臺北縣淡
    水鎮○○街○段31號前逮捕丙○○，並在其駕駛之車號9783-
    DM號自小客車內扣得供販賣毒品聯絡用行動電話1具（含門
    號0000000000號SIM卡1枚）、犯罪所得現金13,000元及扣得
    與本件犯罪無涉之第二級毒品安非他命2包（毛重3.11公克
    ）、海洛因1小包（毛重0.47公克）、大麻1包（毛重1.33公
    克）、行動電話1具（含門號00000 00000號SIM卡1枚）及現
    金22,800元。
二、案經臺北縣政府警察局金山分局、臺北市政府警察局大同分
    局及行政院海岸巡防署海洋巡防總局第二海巡隊報告臺灣士
    林地方法院檢察署檢察官偵查起訴及追加起訴。
    理  由
壹、有罪部分：
一、證據能力部分：
  (一)證人董展昀於警詢中所為陳述，為被告以外之人於審判外之
    陳述，屬傳聞證據，而被告之選任辯護人於本院準備程序中
    均就該供述之證據能力提出爭執，本院審酌該陳述作成之狀
    況，並考量證人董展昀於原審審理時業經傳喚到庭具結作證
    ，經檢、辯雙方為交互詰問，因認證人董展昀於警詢所為之
    陳述，尚與刑事訴訟法第159條之2或第159條之3所定情形不
    相符合，復查無其他得例外取得證據能力之法律依據，該項
    證據方法應予排除，不得作為本案證明被告有罪之依據。
  (二)被告之辯護人雖爭執本件監聽不符合法律程序，查本件臺灣
    士林地方法院檢察署檢察官監聽被告丙○○所使用之000000
    0000號行動電話，而得知被告丙○○販售毒品對象為持有00
    00000000號行動電話之董展昀等情，有臺灣士林地方法院檢
    察署96年甲○守監（續）字第16號、第46號、第67號通訊監
    察書、通訊監察書電話附表、通訊監察譯文表（見96年度偵
    字第3910號卷第126頁至第139頁），又通訊監察實施之對象
    ，即係監聽電話之持用人，所監聽電話之持用人，當然為合
    法監聽之對象，不因通訊監察書中未記載其姓名或以概括方
    式記載而無證據能力，本件上開通訊監察書開立時，雖監察
    對象僅記載為「小胖等」，惟警方已掌握所監聽之對象為00
    00000000門號之持用人為「眼鏡」即被告丙○○，並將該門
    號列為該監察之監聽電話，是以上開通訊監察書中雖以僅記
    載監聽對象為「小胖等」，但既已明確指定被告丙○○所持
    用之上開號碼為監聽之電話號碼之一，據此對被告丙○○持
    用之該門號監聽自屬合法。是以上開監聽之錄音及與錄音內
    容相符之監聽譯文，均有證據能力。
  (三)本件證人董展昀於偵查中所為之陳述（見96年度偵字第3910
    號卷第168頁至第171頁），其未曾提及檢察官在偵查時有不
    法取供之情形，依上開說明，證人董展昀於偵查中之證述自
    具有證據能力。另本案所引用之非供述證據，經本院依法踐
    行調查證據程序，檢察官、被告、被告之選任辯護人均不爭
    執各該證據之證據能力，且亦查無依法應排除其證據能力之
    情形，是後述所引用證據之證據能力均無疑義。
二、實體部分：
  (一)訊據上訴人即被告丙○○固不否認有如附表二通訊監察譯文
    所載之時間，與董展昀通話內容之事實，惟矢口否認有販賣
    第二級毒品安非他命予董展昀之犯行，辯稱：董展昀係電話
    向伊詢問毒品行情，但伊於96年2月27日、96年3月12日均未
    與其碰面，亦不知其住處，不可能在其住處樓下交易，未販
    賣毒品云云。
  (二)經查：
  1.上揭犯罪事實，業據被告於偵查中坦承「我確實有賣毒品給
    董展昀2次」（見96年偵字第3910號卷第84頁），核與證人
    董展昀於偵查及原審審理時結證稱：96年2月27日及96年3月
    12日有向被告丙○○買到安非他命，2月27日監聽譯文中的
    「3個」是指3公克安非他命，後來伊有給丙○○1萬元。3月
    12日監聽譯文中的「1個」是指1公克安非他命，約要3千元
    。3月12日那次丙○○拿安非他命到伊住處樓下，伊下樓進
    行交易。2月27日那次毒品是在淡水路邊交給伊，地點記不
    清楚等語（見96年度偵字第3910號卷第170頁、原審卷(一)第
    302頁、第311頁）相合。再觀以證人董展昀上開所證，就其
    於96年2月27日、3月12日，與被告丙○○電話聯繫，約定購
    買10,000元、3,000元之安非他命，並在路邊、證人住處取
    得上開毒品，其證述向被告丙○○購買毒品之日期、交易地
    點、價格及交易方式，均具體明確，並與如附表二所示之被
    告丙○○與證人董展昀之監聽譯文通話內容互核一致（見96
    年度偵字第3910號卷第133頁、第138頁），益徵證人董展昀
    前揭證述應與事實相符堪以採信。此外，復有供販賣毒品聯
    絡用行動電話1具（含門號0000000000號SIM卡1枚）、犯罪
    所得13,000元扣案為證。
  2.被告雖以前詞置辯，惟顯與上開證人證述及監聽譯文等事證
    有間，已難憑信，雖證人董展昀於原審審理時又改證稱：伊
    需要安非他命會委託被告丙○○幫伊調貨等語（見原審卷(一)
    第299頁），經檢察官質問關於調貨真意及細節，證人董展
    昀證稱：伊係請被告丙○○幫伊買毒品，被告拿毒品給伊，
    伊交錢給被告，伊不清楚毒品是否被告向別人拿，抑或被告
    自己有，亦不清楚被告向誰調貨，伊向被告第一次拿安非他
    命前並不認識被告，與被告第一次見面就委託被告拿安非他
    命，伊不在乎安非他命的來源等語（見原審卷(一)第299頁至
    第300頁、第312頁、第315頁、第318頁），證人所述顯與單
    純居中調貨毒品之經驗不符，且經核如附表二所示之證人董
    展昀與被告丙○○於96年2月27日、3月12日之監聽通聯譯文
    ，並無提到請被告幫忙調毒品乙節（見96年度偵字第3910號
    卷第133頁、第138頁），是證人董展昀於原審審理時改稱被
    告丙○○幫伊調貨安非他命之證言，係迴護被告，不足採信
    ，從而，被告丙○○上開辯解，顯係事後避重就輕之詞，委
    無足取。
  3.查販賣安非他命毒品係違法行為，非可公然為之，且有其獨
    特之販售通路及管道，復無公定價格，容易增減分裝之份量
    ，而每次買賣之價量，可能隨時依雙方關係深淺、資力、需
    求量及對行情之認知、來源是否充裕、查緝鬆嚴、購買者被
    查獲時供述購買對像之可能風險評估等，而異其標準，非可
    一概而論，本件被告丙○○既不承認其有上揭販賣安非他命
    之事實，本院自無從查得販入安非他命之真正價格及是否因
    非法販賣安非他命予上揭證人董展昀而獲得具體利潤之金額
    ，然按近年來政府為杜絕毒品之氾濫，對於查緝施用及販賣
    毒品之工作，無不嚴加執行，販賣毒品罪又係重罪，設若無
    利可圖，衡情一般持有毒品之人當無輕易將所持有之安非他
    命轉售他人而甘冒於再次向他人購買時，而有被查獲移送法
    辦之危險之理，且不論是瓶裝或袋裝之安非他命，均可任意
    分裝或增減其份量，而每次買賣之價量，亦隨時隨雙方關係
    之深淺、當時之資力、需要程度及對行情之認知等因素而為
    機動地調整，因之販賣之利得，除經坦承犯行，或帳冊價量
    均臻明確外，委難察得實情，職是之故，縱未確切查得販賣
    賺取之實際差價，但除別有事證，足認係按同一價格轉讓，
    確未牟利外，尚難執此即認非法販賣之事證有所不足，致知
    過坦承者難辭重典，飾詞否認者反得逞僥倖，而失情理之平
    。而被告與證人董展昀間並無特殊重要情誼或至親關係，被
    告竟費心自甘承受重典，涉險販賣第二級毒品，當有牟利之
    圖。是被告販賣安非他命具有營利之意圖一節，應可認定。
  4.綜上所述，本件事證已臻明確，被告上揭犯行堪以認定，應
    依法論科。
  (三)按安非他命係毒品危害防制條例第2 條所列之第二級毒品，
    不得非法販賣、持有。核被告丙○○2次販賣安非他命予董
    展昀，均係犯毒品危害防制條例第4條第2項之販賣第二級毒
    品罪。被告丙○○販賣毒品安非他命前持有毒品安非他命之
    低度行為，應為販賣之高度行為所吸收，不另論罪。被告丙
    ○○2次販賣第二級毒品之行為，犯意各別、時間不同，自
    應分論併罰。原審審酌被告丙○○販賣第二級毒品，使人沉
    迷於毒癮，無法自拔，輕則戕害身心，重則引發各種犯罪，
    實為多種犯罪之源頭，對社會治安有相當程度影響，惟念其
    販賣安非他命之次數僅2次、數量及所得之利潤均非鉅大，
    犯罪後猶飾詞圖卸等一切情狀，依毒品危害防治條例第4條
    第2項、第19條第1項、刑法第51條第5款之規定，分別就被
    告販賣第二級毒品予董展昀2次部分，各處有期徒刑7年6月
    、7年2月，並定其應執行之刑，以示警懲。復說明如附表一
    所示之行動電話1具（含0000000000號SIM卡1張）係供被告
    丙○○販賣安非他命時聯絡所用之物，且為被告丙○○所有
    ，業據其自承在卷，應依毒品危害防制條例第19條第1項規
    定沒收之。又按毒品危害防制條例第19條第1項規定，犯販
    賣、運輸毒品罪者，其犯罪所得之財物，均沒收之，係採義
    務沒收主義，故其犯罪所得之對價，不問其中成本若干，利
    潤多少，均應全部諭知沒收，以貫徹政府查禁煙毒之決心，
    並符立法本旨（最高法院95年度臺上字第3133號、第2916號
    判決意旨均參照）。查本件被告丙○○販賣第二級毒品安非
    他命之金額合計為13,000元，業據認定如前，揆諸前開說明
    ，該等對價即為被告丙○○犯毒品危害防制條例第4條第2項
    之罪所得之財物，故扣案之現金35,800元，其中之13,000元
    部分，應依前開條例第19條第1項規定宣告沒收。其餘扣案
    之第二級毒品安非他命2包（毛重3.11公克）、海洛因1小包
    （毛重0.47公克）、大麻1包（毛重1.33公克）、行動電話1
    具（含門號0000000000號SIM卡1枚）及現金22,800元等物，
    並無積極證據足認上揭扣案物品係被告丙○○販賣毒品所用
    之工具，上開物品與本案並無關連，亦非本案內應沒收之違
    禁物，爰不另為沒收之諭知。認事用法及量刑均無不合，被
    告丙○○上訴猶執陳詞否認犯罪，檢察官上訴意旨指摘原判
    決量刑過輕，均應認無理由，予以駁回。
貳、無罪部分：
一、公訴意旨另以：被告乙○○、丙○○明知安非他命屬毒品危
    害防制條例管制之第二級毒品，依法不得販賣，竟分別基於
    販賣第二級毒品安非他命之犯意，於下列時地多次販賣安非
    他命：(一)丙○○於(1)96年3月19日晚間12時許，在臺北縣淡
    水鎮「竹圍捷運站」外，以1000元代價，將不詳數量之第二
    級毒品安非他命售予巢竟榕，(2)96年3月20日晚間某時，在
    臺北縣淡水鎮「淡水農會」附近，以2萬元代價，將8.5公克
    安非他命售予乙○○。(二)乙○○於(1)95年8月3日下午5時許
    ，在臺北縣三芝鄉某處，以2000元代價，將數量不詳之第二
    級毒品安非他命售予洪志鴻，(2)95年9月29日某時，在臺北
    縣三芝鄉「三芝郵局」，以2,000元代價，將0.3公克之第二
    級毒品安非他命售予張瑞祥，(3)96年3月18日，在臺北市北
    投區「奇岩捷運站」附近岩山公園內，透過姓名年籍不詳之
    成年男子，以1000元代價，將數量不詳之第二級毒品安非他
    命售予楊珈偉，(4)96年2月25日（農曆正月初八）下午2時9
    分後之某時，在臺北縣石門鄉台二線沿海某處，透過姓名年
    籍不詳成年人，以3000元代價，將1公克之第二級毒品安非
    他命售予許錦德，(5)96年1月底某日，在臺北縣石門鄉老梅
    村豬槽潭8號呂文斌住處附近，以1000元代價，將0.2公克安
    非他命售予呂文斌，(6)96年1月底某日、2月底某日、約3月
    20日，在臺北縣石門鄉○○村○○路旁、「凌虛宮」附近、
    緊鄰老梅村之海岸某處，均以1,000元代價，3次將0.2公克
    之第二級毒品安非他命售予呂文斌。(7)95年9月至96年1月14
    日間，藉0000000000等號行動電話與邱建興持用之00000000
    00號行動電話聯繫後，以每次3,000元至5,000元不等之價格
    ，在臺北縣石門鄉尖鹿村尖子鹿116之1號之邱建興住處，先
    後10餘次販賣安非他命予邱建興，因認被告丙○○、乙○○
    就上開部分亦涉犯毒品危害防制條例第4條第2項之罪。
二、按犯罪事實，應依證據認定之，無證據不得認定犯罪事實，
    不能證明被告犯罪者，應諭知無罪之判決，刑事訴訟法第15
    4條第2項、第301條第1項分別定有明文。次按刑事訴訟法所
    謂認定犯罪事實之證據，係指足以認定被告確有犯罪行為之
    積極證據而言，該項證據自須適合於被告犯罪事實之認定，
    始得採為斷罪資料。如未能發現相當證據，或證據不足以證
    明，自不能以推測或擬制之方法，以為裁判之基礎。又刑事
    訴訟上證明之資料，無論其為直接或間接之證據，均須達於
    一般之人均不致有所懷疑，而得確信其為真實之程度，始得
    據為有罪之認定，若其關於被告是否犯罪之證明未能達此程
    度，而有合理性懷疑之存在，致使無從形成有罪之確信，根
    據「罪證有疑，利於被告」之證據法則，即不得遽為不利於
    被告之認定，最高法院29年上字第3105號、40年臺上字第86
    號、76年臺上字第4986號判例參照。末按施用毒品者，其所
    稱向某人購買之供述，須補強證據以擔保其供述之真實性。
    良以施用毒品者其供述之憑信性本不及於一般人，況施用毒
    品者其供出來源，因而破獲者，法律復規定得減輕其刑，其
    有為偵查機關誘導、或為邀輕典而為不實之陳述之可能，其
    供述之真實性自有合理之懷疑。而茲所謂補強證據，指其他
    有關證明施用毒品者之關於毒品交易之供述真實性之相關證
    據而言，必須與施用毒品者關於毒品交易之供述，具有相當
    程度之關連性，而足使一般人對施用毒品者關於毒品交易之
    供述，並無合理之懷疑存在，而得確信其為真實，始足當之
    （最高法院94年度臺上字第2033號判決意旨參照）。又關於
    施用毒品者其所稱向某人購買毒品之供述，必須補強證據佐
    證，係指毒品購買者之供述縱使並無瑕疵，仍須補強證據佐
    證而言，以擔保其供述之真實性。若毒品購買者之供述證據
    ，本身已有重大瑕疵，依嚴格證明之法則，苟已無法憑為犯
    罪事實之認定時，自無再論補強證據之必要，其理甚明（最
    高法院95年度臺上字第6850號判決參照）。
三、公訴人認被告丙○○、乙○○涉有上開罪嫌，無非係以證人
    巢竟榕、乙○○、洪志鴻、張瑞祥、呂文斌、楊珈偉、許錦
    德、邱建興之證述、通訊監察譯文、95年9月30日逮捕被告
    乙○○時，扣得電子磅秤1台及帳冊1本、96年3月21日逮捕
    被告乙○○時，扣得電子磅秤1台、夾鏈袋1袋、帳冊2本、
    行動電話3具、96年3月22日逮捕被告丙○○時，扣得行動電
    話2具及現金32,800元（另13,000元已認定為販毒所得）等
    物為其主要論據。
四、本院查：
  (一)證據能力部分：
  1.證人巢竟榕、乙○○、洪志鴻、張瑞祥、呂文彬、楊珈偉、
    許錦德、邱建興等於警詢中所為陳述，為被告以外之人於審
    判外之陳述，屬傳聞證據，而被告二人及選任辯護人於本院
    準備程序中均就該供述之證據能力提出爭執，本院審酌該陳
    述作成之狀況，並考量上開證人均於原審或本院審理時業經
    傳喚到庭具結作證，經檢、辯雙方為交互詰問，因認證人巢
    竟榕、乙○○、洪志鴻、張瑞祥、呂文彬、楊珈偉、許錦德
    、邱建興等於警詢所為之陳述，尚與刑事訴訟法第159條之2
    或第159條之3所定情形不相符合，復查無其他得例外取得證
    據能力之法律依據，該項證據方法應予排除，不得作為本案
    證明被告有罪之依據。
  2.本件證人巢竟榕、乙○○、張瑞祥、呂文彬、楊珈偉、許錦
    德等於偵查中所為之陳述，渠等未曾提及檢察官在偵查時有
    不法取供之情形，依上開說明，前揭證人於偵查中之證述自
    具有證據能力。另本案所引用之非供述證據，經本院依法踐
    行調查證據程序，檢察官、被告、被告之選任辯護人均不爭
    執各該證據之證據能力，且亦查無依法應排除其證據能力之
    情形，是後述所引用證據之證據能力均無疑義。
  (二)就被告丙○○被訴販賣安非他命予巢竟榕部分：
    公訴人認被告丙○○於96年3月19日，在竹圍捷運站，以1,0
    00元代價，曾販賣安非他命予巢竟榕1次，無非係以巢竟榕
    證述為依據，而證人巢竟榕固先後於警詢、偵查及原審審理
    時均供證：其有向被告購買安非他命云云。惟其先於警詢時
    供稱：伊於星期一（即96年3月19日）晚上快24時前，以手
    機與被告丙○○聯繫，在竹圍捷運站出口交易，向被告丙○
    ○購買1,000元安非他命，重量不詳云云（見96年度偵字第
    3910號卷第75頁），又於偵查中證稱：其於96年3月21日前1
    、2週跟被告丙○○出遊時，前往被告丙○○淡水某位朋友
    家中，被告朋友分給伊一些毒品一起施用，伊今年僅施用這
    一次。伊所述與警詢所稱3月19日向丙○○購買毒品部分不
    符，伊當時係跟警察說，伊拜託丙○○幫伊買安非他命。96
    年3月19日伊拿到之毒品掉入馬桶，伊沒有施用。96年3月21
    日伊想請被告丙○○幫伊買毒品，沒想到這次去時，被告丙
    ○○已被逮捕，出現的是警察云云（見96年度偵字第3910號
    卷第141頁），嗣於原審證稱：伊跟被告丙○○有拿到毒品
    的那一次，被告跟誰拿貨，伊不熟，因被告只帶伊見一下面
    ，應該是跟淡水那個朋友拿。第一次交易是19日，地點在北
    投麥當勞，被告沒有帶伊去朋友處拿毒品云云（見原審卷(二)
    第285頁、第294頁），是核證人巢竟榕上開證述，就其向被
    告丙○○購買毒品之時間、次數、地點、毒品重量等構成販
    賣毒品犯行之重要因素，均有前後陳述不符之情形，證人巢
    竟榕證言已有嚴重瑕疵，實難據此有瑕疵之供述，遽認被告
    丙○○有販賣第二級毒品安非他命予巢竟榕之犯行。
  (三)就被告丙○○被訴販賣安非他命予乙○○部分：
    公訴人認被告丙○○於96年3月20日晚間某時，在臺北縣淡
    水鎮「淡水農會」附近，以2萬元代價，將8.5公克安非他命
    售予乙○○，無非係以乙○○證述、0000000000號監聽譯文
    為依據，而證人乙○○固先後於警詢、偵查、原審及本院審
    理時均供證：其有向被告購買安非他命云云。其於警詢時供
    稱：伊施用之毒品，係96年3月20日晚上，於淡水鎮農會前
    向綽號眼鏡之男子，以2萬元購得，每次買8.5公克（俗稱41
    ）云云（見96年度偵字第3910號卷第62頁至第63頁、第66頁
    ），於原審聲請羈押庭證稱：伊不知道眼鏡的本名，就是今
    天跟伊一起送到法院來的人。伊跟被告丙○○拿過3、4次安
    非他命，從96年2月20日起，最後一次為96年3月21日凌晨，
    這幾次都約在淡水農會、或沙崙小巷內，每次都拿半兩，就
    是41，41價錢為3萬8千云云（見96年度聲羈字第87號卷第5
    頁），又於偵查中證稱：伊託被告丙○○幫伊買過毒品，但
    不知被告丙○○毒品來源為何云云（見96年度偵字第3910號
    卷第161頁），嗣於原審證稱：伊有跟被告丙○○拿過4次毒
    品，2次拿8.5公克，另外2次拿1公克，第一次拿1公克，給2
    ,000 元，在淡水朋友小智位於新民街之住處交易，第二次
    交易之日期忘了，約在沙崙，要拿8.5公克，被告開車在伊
    前往淡水農會處，伊在車上等，給被告1萬8千元，第三次拿
    1公克，約在淡水農會，價錢為2,000元，最後一次是被抓前
    一天凌晨，約在淡水農會，拿8.5公克，價錢為20,000元，
    伊沒有跟被告丙○○拿過半兩，伊拿到安非他命時為3月21
    日凌晨云云（見原審卷(一)第334頁至第355頁、第337頁、第
    340頁至第346頁、第350頁、第360頁），於本院審理時卻證
    稱：「是20日凌晨買的，因為我是3月20日當天被抓，所以
    記得很清楚，（除了這一次以外還有買過？）有請他幫我拿
    ，但日期忘了，時間大概在96年的2、3月間，用同樣方法拿
    ，價錢一樣是2萬，都是在淡水農會，數量8.5公克」（見本
    院審判筆錄3、4頁），可知證人乙○○就其向被告丙○○購
    買毒品之日期、交易地點、價格及交易方式等重要之毒品交
    易情節均未能為明確之證述，且證述前後不一，尤以證人乙
    ○○係96年3月21日下午遭搜索逮獲，有其刑事案件移送書
    、搜索筆錄在卷可稽，與其供述不合，是其證詞已存有瑕疵
    ，誠難據此有瑕疵之供述，遽認被告丙○○有販賣第二級毒
    品安非他命予乙○○之犯行。且參以公訴人提出之
    0000000000 號行動電話於96年3月19日至96年3月21日之監
    聽譯文（見原審卷(一)第182頁至第185頁），被告丙○○與乙
    ○○雖有電話聯絡，但通話內容僅有提及淡水農會，並無涉
    及毒品交易之種類、重量、價錢等內容，是上開監聽譯文，
    誠難作為認定被告丙○○販賣毒品之不利證據。
  (四)就被告乙○○被訴販賣安非他命予洪志鴻部分：
    公訴人認被告乙○○95年8月3日下午5時許，在臺北縣三芝
    鄉某處，以2,000元代價，將數量不詳之第二級毒品安非他
    命售予洪志鴻，無非係以洪志鴻證述、0000000000號通聯紀
    錄為依據，而證人洪志鴻固先後於警詢、偵查均供證：其有
    向被告購買安非他命云云，其於警詢稱：伊於95年8月3日向
    綽號柯南女子，以2,000元代價購買，伊先打賴憲瑋之00000
    00000號行動電話，說要買安非他命，約定在三芝鄉○○路
    見面並取貨（見95年度偵字第13528號卷第12頁），繼於檢
    察事務官詢問時稱：伊在95年8月3日下午5點在三芝鄉一個
    巷子，向乙○○（綽號柯南）以2,000元代價買安非他命，
    沒有講重量，只有跟她買過這次，係從朋友李志偉處要到電
    話，他告訴伊乙○○電話為0000000000，伊在8月3日中午12
    點左右打過去，是她本人接的，也是她親自來交貨，交貨地
    點在三芝鄉，但不是在興仁路交貨。伊在靠近金山鄉一處海
    水浴場附近之公共電話聯絡乙○○云云（見95年度偵字第13
    528號卷第30頁至第31頁）、伊透過朋友知道乙○○的行動
    電話，伊在金山的中角地區的公共電話打給她，跟她約在臺
    北縣石門鄉○○路邊碰面，後改稱：好像是在三芝鄉○○路
    見面，伊忘記了，伊在石門鄉被抓云云（見95年度偵字第13
    528號卷第99頁至第100頁），復於原審審理時證稱：伊在95
    年8月有跟乙○○拿安非他命，不用錢，因警察作業績，叫
    一個朋友找伊，幫他拿東西，朋友要伊打給賴憲瑋，是乙○
    ○接的電話，賴憲瑋將安非他命寄放在乙○○處，是賴憲瑋
    賣安非他命給伊，乙○○把安非他命交給伊，但伊沒有把2,
    000元交給乙○○，乙○○要伊跟賴憲瑋處理就好、後改稱
    ：伊有拿2,000元給乙○○。跟乙○○一手交錢一手交毒品
    云云（見原審卷(二)第361頁至第366頁、第369頁至第370頁）
    ，經核證人洪志鴻上開證言，就其是否曾向被告乙○○購買
    毒品、購買毒品之交易地點及交易方式等重要之毒品交易情
    節既未能為明確之證述，且證述前後不一，其證詞已存有瑕
    疵，且觀諸公訴人提出之0000000000號行動電話於95年8月3
    日之通聯調閱查詢單（見95年度偵字第13528號卷第41頁至
    第48頁），於證人洪志鴻所稱之撥打電話時間即12時許，上
    開0000000000號行動電話僅有發話紀錄，並無自公共電話受
    話之紀錄（見上開卷第42頁），足認證人洪志鴻證言與證據
    不符，委不足取。
  (五)就被告乙○○被訴販賣安非他命予張瑞祥部分：
    公訴人認被告乙○○於95年9月29日某時，在臺北縣三芝鄉
    「三芝郵局」，以2, 000元代價，將0.3公克之第二級毒品
    安非他命售予張瑞祥，無非係以張瑞祥證述、0000000000號
    雙向通聯紀錄、帳冊為依據，而證人張瑞祥固先後於警詢、
    偵查時均供證：其有向被告購買安非他命云云，其於警詢稱
    ：從95年3月起向綽號「柯南」女子購買安非他命，一個月
    購買3至4次，約2千元至3千元不等，至今購買30餘次，她約
    伊在三芝郵局郵局交易，最後一次交易約95年12月13日或14
    日，伊用0000000000號行動電話打給「柯南」之0000000000
    號電話，約在三芝郵局附近，交易2,000元0.3公克安非他命
    云云（見96年度偵字第1049號卷第12頁至第13 頁），於偵
    查中證稱：伊用0000000000手機打給「柯南」持有00000000
    00及0000000000與她聯絡，最後一次向「柯南」購入安非他
    命是在95年7月或9月，購買2,000元約0.3公克云云（見96年
    度偵字第1049號卷第35頁），於檢察事務官詢問時供稱：93
    年開始跟乙○○買毒品，最後一次在95年9月底，她會到伊
    住處附近保齡球館，不知是中山路或中正路，將安非他命交
    給伊，一次約買1,000元或2,000元云云（見96年度偵字第39
    11號卷(一)第102頁），於原審審理時證稱：伊沒有跟乙○○
    買過安非他命，警詢筆錄是警察叫伊配合，打好筆錄要伊照
    念，伊跟別人買毒品，委託乙○○交給伊，伊沒拿錢給乙○
    ○，伊跟阿盧買毒品，每次買1、2千元，次數不超過10次，
    其中有2、3次是阿盧委託乙○○拿安非他命給伊，錢是後來
    給阿盧，伊在檢察官訊問時稱向「柯南」購買安非他命不是
    事實云云（見原審卷(二)第131頁至第132頁、第135頁至第137
    頁、第139頁），是證人張瑞祥就其向被告乙○○購買毒品
    之日期、交易地點、價格及交易方式等重要之毒品交易情節
    既未能為明確之證述，且證述前後不一，而其偽稱向乙○○
    購買毒品乙節涉有偽證罪責，業經本院99年度上訴字第362
    號判處有期徒刑8月，減為有期徒刑4月，有該判決存卷可稽
    ，是其不利被告之證詞已不可採。且參以公訴人提出之0000
    000000號行動電話於95年8月4日至95年12月17日之雙向通聯
    紀錄（見96年度偵字第1049號卷第40頁至第42頁），於上開
    期間，0000000000號行動電話與0000000000號行動電話僅於
    95年10月24日、10月31日有簡訊及發話紀錄，雖0000000000
    號行動電話於95年9月29日有收取來自0000000000號行動電
    話傳送之簡訊，因無簡訊內容扣案，自不足認該通簡訊即為
    被告乙○○與證人張瑞祥聯絡毒品交易之積極證據。又公訴
    人提出之帳冊上僅有「阿祥0000000000 」之記載（見96年
    度偵字第1049號卷第25頁），僅能證明被告乙○○有證人張
    瑞祥之手機號碼，由上開記載方式，本院無從遽以認定上開
    文字即被告乙○○有販買毒品予張瑞祥之證據。
  (六)就被告乙○○被訴販賣安非他命予楊珈偉部分：
    公訴人認被告乙○○於96年3月18日，在臺北市北投區「奇
    岩捷運站」附近岩山公園內，透過姓名年籍不詳之成年男子
    ，以1,000元代價，將數量不詳之第二級毒品安非他命售予
    楊珈偉，無非係以楊珈偉證述、0000000000號行動電話監聽
    譯文、帳冊為依據，而證人楊珈偉固先後於警詢、偵查時供
    證：其有向被告購買安非他命云云，其於警詢稱：伊向「柯
    南」購買7、8次安非他命，95年9月購買2、3次，12月購買2
    次，96年3月16日購買1次，交易地點都在石門鄉「柯南」住
    所樓下，每次交易金額2千至3千，數量0.5公克至1公克云云
    （見96年度偵字第3911號卷(一)第47頁），於偵查中證稱：96
    年3月18日前往乙○○石門鄉住處樓下購買毒品，買1包，價
    格為1,000元。伊在96年3月21日晚上打電話給乙○○，乙○
    ○委請男性友人跟伊約在奇岩捷運站附近見面，碰面後跟他
    買1包，伊在電話說跟乙○○說要跟她買1,000元的東西云云
    （見96年度偵字第3911號卷(一)第147頁至第148頁），於原審
    審理時證稱：96年3月18日伊打乙○○手機，跟她說一起合
    購毒品，她一位男性朋友騎機車過來，拿1包毒品給伊，價
    錢忘了，數量不知道，後改稱：96年3月18日係向乙○○買
    1,000元，0.2公克至0.3公克，伊在警詢提及之購買7、8次
    毒品，全部沒有跟她買云云（見原審卷(二)第14頁、第17頁至
    第18頁），是證人楊珈偉於警詢、偵查及原審審理時之供述
    ，就其係向乙○○購買毒品抑或2人合資購買、交易次數、
    取貨地點為何等構成販賣毒品犯行之重要因素，均有前後陳
    述不符之情形，證人楊珈偉證言已有嚴重瑕疵，實難憑此有
    瑕疵之供述，遽認被告乙○○有販賣第二級毒品予楊珈偉之
    犯行。再觀諸公訴人提出之0000000000號行動電話於96年3
    月18日之監聽譯文（見原審卷(一)第275頁），被告乙○○與
    楊珈偉雖有電話聯絡，但通話內容僅有提及奇岩捷運站，並
    無涉及毒品交易之種類、重量、價錢等內容，是上開監聽譯
    文，誠難作為認定被告乙○○販賣毒品之不利證據。又公訴
    人提出之帳冊上僅有「小偉0000000000」之記載（見96年度
    偵字第1049號卷第24頁），僅能證明被告乙○○有證人楊珈
    偉之手機號碼，由上開記載方式，本院無從遽以認定上開文
    字即被告乙○○有販買毒品予楊珈偉之證據。
  (七)就被告乙○○被訴販賣安非他命予許錦德部分：
    公訴人認被告乙○○於96年2月25日（農曆正月初八）下午2
    時9分後之某時，在臺北縣石門鄉台二線沿海某處，透過姓
    名年籍不詳成年人，以3,000元代價，將1公克之第二級毒品
    安非他命售予許錦德，無非係以許錦德證述、被告乙○○與
    證人許錦德之通聯監聽譯文為依據，而證人許錦德固先後於
    警詢、偵查時均供證：其有向被告購買安非他命云云，其於
    警詢稱：伊施用之安非他命係向綽號「柯南」之女子購買，
    買過10次左右，最後一次是96年農曆春節後一星期，以4,50
    0元向她購買安非他命1公克云云（見96年度偵字第3611號卷
    (一)第125頁），於偵查中結證稱：伊印象中農曆過年初五、
    初六有過一次交易，那次伊帶著兒子，地點在石門鄉台二線
    沿海遮蔽處，跟她買1公克安非他命3,000元云云（見96年度
    偵字第3911號卷(二)第3頁），而於原審審理時證稱：96年2月
    25日伊未前往石門鄉台二線沿海，伊沒有跟乙○○買過毒品
    ，伊在警詢所言不實，96年2月25日伊與乙○○有如監聽譯
    文內容之對話，但當天未碰面，2月25日對話只是伊向乙○
    ○問毒品行情，伊在檢察官偵訊時所言亦不實在云云（見原
    審卷(二)第145頁至第147頁、第149頁第152頁），是證人許錦
    德就其向被告乙○○購買毒品之日期、交易地點、價格及交
    易方式等重要之毒品交易情節既未能為明確之證述，且證述
    前後不一，其證詞已存有瑕疵。而觀諸96年2月25日之通聯
    譯文內容（見96年度偵字第3911號卷(一)第130頁），亦不足
    使一般人對許錦德證述96年2月25日毒品交易之過程，無合
    理之懷疑存在，而得確信其為真實，已如上述，自難徒憑證
    人許錦德之指證而遽認被告乙○○成立販賣第二級毒品犯行
    。
  (八)就被告乙○○被訴販賣安非他命予呂文斌部分：
    公訴人認被告乙○○於96年1月底某日，在臺北縣石門鄉老
    梅村豬槽潭8號呂文斌住處附近，以1000元代價，將0.2公克
    安非他命售予呂文斌，又於96年1月底某日、2月底某日、約
    3月20日，在臺北縣石門鄉○○村○○路旁、「凌虛宮」附
    近、緊鄰老梅村之海岸某處，均以1,000元代價，3次將0.2
    公克之第二級毒品安非他命售予呂文斌，無非係以呂文斌證
    述、被告乙○○與證人呂文斌之通聯監聽譯文為依據。查證
    人呂文斌固於偵訊時供證：伊從96年1月開始跟乙○○買安
    非他命，每次1,000元0.2公克，最後一次是3月20日或21日
    ，96年2月23日之通聯譯文不是伊與乙○○對話，第二次、
    第三次都是網路交易，第二次約在凌虛宮附近，第三次約在
    住處下山後之海邊，通訊監察譯文不是伊之聲音云云（見96
    年度偵字第3911號卷(一)第111頁至第114頁），而於原審審理
    時則證稱：伊會跟乙○○討一點安非他命施用，約2次，沒
    有給乙○○錢，乙○○也沒跟伊要錢，伊在警詢及偵訊所言
    不實在，整份監聽譯文都不是伊與乙○○之對話，伊沒有在
    96年1月底跟乙○○拿0.2公克云云（見原審卷(二)第163頁至
    第164頁、第172頁至第173頁），是呂文斌於偵查之供述，
    與其於原審之供證迥異，其就本案虛偽供述向乙○○購買毒
    品乙節涉有偽證罪責，業經本院99年度上訴字第362號判處
    有期徒刑8月，有該判決附卷可稽，是其不利被告之證詞已
    不可採，再參以公訴人提出之被告乙○○與呂文斌之通聯譯
    文內容（見原審卷(一)第243頁至第254頁），監聽日期為2月
    23 日至3月20日，已不足作為證明96年1月底某日被告犯罪
    之證據，而仔細審究上開96年2月底及96年3月20日之監聽譯
    文，被告乙○○與呂文斌雖有電話聯絡，但通話內容僅有隱
    喻之數量，又與證人呂文斌供認購買之數量不符，更無具體
    之毒品種類、價錢等內容，是上開監聽譯文，誠難作為認定
    被告乙○○有與呂文斌交易毒品之不利證據，況證人呂文斌
    亦堅決否認監聽譯文係其與被告乙○○之對話內容，是該監
    聽譯文無從確信其為真實，自難遽認被告乙○○成立販賣第
    二級毒品犯行。
  (九)就被告乙○○被訴販賣安非他命予邱建興部分：
    公訴意旨認被告乙○○於95年9月至96年1月14日間，藉0000
    000000等號行動電話與邱建興持用之0000000000號行動電話
    聯繫後，以每次3,000元至5,000元不等之價格，在臺北縣石
    門鄉尖鹿村尖子鹿116之1號之邱建興住處，先後10餘次販賣
    安非他命予邱建興，無非係以邱建興證述、扣案帳冊上有「
    建興2000」、「建興0000000000」之記載為依據。查證人邱
    建興固曾於警詢時供稱：伊從95年9月份起至今96年1月14日
    止，已向「柯南」女子購買10餘次安非他命，每次購買3,00
    0元至5,000元不等，伊用0000000000號撥打她的手機000000
    0000號，跟她說要購買份量及價錢後，她會親自將毒品送到
    伊家中，「柯南」就是乙○○云云（見96年度偵字第1760號
    卷第12頁），於原審審理時結證：伊沒有跟乙○○拿過安非
    他命，0000000000號不是伊的電話，不知「建興2000」之意
    思，朋友都叫伊老邱，沒叫伊建興，伊在警詢所言都是亂講
    云云（見原審卷(二)第38頁、第40頁至第42頁、第45頁），是
    邱建興於警詢之供述，與於原審之供證迥異，其憑信性已令
    人有所懷疑，尚難確信其為真實，自不足資為認定被告犯罪
    之證據。又帳冊上固有「建興2000」之記載（見96年度偵字
    第1760號卷第18頁至第19頁、第21頁）及「建興0000000000
    」之記載（見96年度偵字第1049號卷第24頁），因檢察官並
    未舉證上開「建興2000」應如何解讀，縱認該「建興2000」
    為購毒價金，亦與公訴意旨所指邱建興每次以3.000至5,000
    元不等之價格購毒之情形不合。證人邱建興亦否認00000000
    00門號為其所有，縱為其所有，因無電話監聽資料，無法顯
    現雙方有交易毒品之內容，亦僅能認被告乙○○知悉證人邱
    建興之行動電話號碼而已，是上開記載，亦難遽以認定被告
    乙○○有販賣毒品予邱建興。
五、綜上所述，憑公訴人所舉之證據，尚無法使本院形成被告丙
    ○○、乙○○有罪之確信，此外，復查無其他積極證據足證
    被告二人確有公訴人所指前開販賣安非他命犯行，不能證明
    被告犯罪，揆諸首揭說明，原審基此為被告二人此部分無罪
    之諭知，核無不合，檢察官上訴意旨仍執詞指摘原判決此部
    分不當，應認無理由，予以駁回。
據上論斷，應依刑事訴訟法第368條，判決如主文。
本案經檢察官郭棋湧到庭執行職務。
中    華    民    國    99    年    6     月    15    日
                    刑事第二十庭審判長法  官  楊貴雄
                                      法  官  林銓正
                                      法  官  許必奇
以上正本證明與原本無異。
如不服本判決，應於收受送達後10日內向本院提出上訴書狀，其
未敘述上訴之理由者並得於提起上訴後10日內向本院補提理由書
（均須按他造當事人之人數附繕本）「切勿逕送上級法院」。
                                      書記官  邵淑津
中    華    民    國    99    年    6     月    17    日
附表一
一、行動電話壹具（含門號0000000000號SIM 卡壹枚）
二、販賣毒品所得財物新臺幣壹萬元。
三、販賣毒品所得財物新臺幣仟元。
附表二
被告丙○○（使用電話：0000000000）與董展昀（使用電話：00
00000000）之通聯談話內容
┌──┬──────┬─────────┬────────┐
│編號│時間        │被告丙○○        │董展昀          │
├──┼──────┼─────────┼────────┤
│一  │96年2 月27日│喂                │                │
│    │16時01分    ├─────────┼────────┤
│    │            │                  │喂！3 個，錢我再│
│    │            │                  │給你。          │
│    │            ├─────────┼────────┤
│    │            │好！拜拜。        │                │
├──┼──────┼─────────┼────────┤
│二  │96年3 月12日│喂                │                │
│    │0 時26分    ├─────────┼────────┤
│    │            │                  │我現在好了。    │
│    │            ├─────────┼────────┤
│    │            │我要去了。        │                │
│    │            ├─────────┼────────┤
│    │            │                  │要在那邊等？    │
│    │            ├─────────┼────────┤
│    │            │你在家裡等就好了。│                │
│    │            ├─────────┼────────┤
│    │            │                  │想說晚一點要跟你│
│    │            │                  │拿一個。        │
│    │            ├─────────┼────────┤
│    │            │我就沒有啊！沒有一│                │
│    │            │個啦！我就放在車裡│                │
│    │            │面，我就幫你放在遮│                │
│    │            │陽版上面的CD片。  │                │
│    │            ├─────────┼────────┤
│    │            │                  │好！你停到外面就│
│    │            │                  │好了。          │
│    │            ├─────────┼────────┤
│    │            │好！拜拜！        │                │
└──┴──────┴─────────┴────────┘
附錄本案有罪部分之論罪科刑法條之依據：
毒品危害防制條例第4條第2項
製造、運輸、販賣第二級毒品者，處無期徒刑或7 年以上有期徒
刑，得併科新臺幣7 百萬元以下罰金。
藥事法第83條第1項
明知為偽藥或禁藥，而販賣、供應、調劑、運送、寄藏、牙保、
轉讓或意圖販賣而陳列者，處7 年以下有期徒刑，得併科新臺幣
5 百萬元以下罰金。

司法院資訊處製作；財團法人民間司法改革基金會備份。
